【裁判字號】    92,台非,55
【裁判日期】    920123
【裁判案由】    偽造文書
【裁判全文】
最高法院刑事判決                                  九十二年度台非字第五五號
    上  訴  人  最高法院檢察署檢察總長
    被      告  甲○○
右上訴人因被告偽造文書案件，對於台灣台北地方法院中華民國九十一年七月十一日
第一審確定簡易判決（九十一年度簡字第一九二九號，聲請簡易判決處刑案號：台灣
台北地方法院檢察署九十一年度偵字第六八二三號），認為違法，提起非常上訴，本
院判決如左：
    主  文
原判決關於違背法令部分撤銷。
    理  由
非常上訴理由稱：「一、按受二年以下有期徒刑、拘役或罰金之宣告，而未曾受有期
徒刑以上刑之宣告或前受有期徒刑以上刑之宣告，執行完畢或赦免後，五年以內未曾
受有期徒刑以上刑之宣告者，認為以暫不執行為適當者，得宣告緩刑，刑法第七十四
條規定甚明。而在判決前已經受有期徒刑以上刑之宣告確定者，即不合於緩刑條件，
至於前所宣告刑已否執行，以及被告犯罪時間之或前或後，在所不問，因而前已受有
期徒刑之宣告，即不得於後案宣告緩刑，最高法院五十四年台非字第一四八號著有判
例可供參照。二、查本案被告甲○○前於八十五年七月間，曾因偽造文書案件經台灣
台北地方法院於九十年五月四日判決有期徒刑伍月，如易科罰金，以參佰元折算壹日
，緩刑參年（九十年訴字第三七一號），並於九十年五月二十四日起算緩刑，至九十
三年五月二十三日期滿，現仍於緩刑期間，有台灣台北地方法院檢察署資料查註紀錄
表及該案卷宗、判決書可稽。三、本件台灣台北地方法院未予詳查，被告於本案判決
前曾受有期徒刑之宣告，不得緩刑，竟仍為緩刑之宣告，揆諸首開說明，顯有判決適
用法則不當之違法。四、爰依刑事訴訟法第四百四十一條、第四百四十三條，提起非
常上訴，以資糾正。」等語。
本院按緩刑之宣告，須以未曾受有期徒刑以上刑之宣告，或前受有期徒刑以上刑之宣
告執行完畢或赦免後，五年以內未曾受有期徒刑以上刑之宣告為要件之一，此觀刑法
第七十四條之規定自明。故在判決前已經受有期徒刑以上刑之宣告併諭知緩刑確定者
，於緩刑期滿前即不合於再宣告緩刑之條件，不得於後案再宣告緩刑。又被告得否適
用刑法第七十四條宣告緩刑之前提事實，具有調查之必要性，不問卷內有無該項資料
，均應依法調查而為裁判。本件被告甲○○曾因偽造文書案件，經台灣台北地方法院
於九十年五月四日以九十年度訴字第三七一號刑事判決，判處有期徒刑五月，如易科
罰金以參佰元折算壹日，緩刑參年，於九十年五月二十四日確定，緩刑期間至九十三
年五月二十三日期滿，有台灣台北地方法院檢察署執行案件資料表及前開案卷可稽。
則原審於九十一年七月十一日以九十一年度簡字第一九二九號刑事判決，論被告行使
偽造公文書罪，處有期徒刑二年，揆諸上開說明，即不得併為緩刑之宣告。乃原審對
上情未予詳查，竟同時諭知被告緩刑五年，顯屬違法。案經確定，非常上訴意旨執以
指摘，洵有理由。惟原判決尚非不利於被告，應由本院將原判決關於諭知緩刑之違背
法令部分撤銷，以資糾正。
據上論結，應依刑事訴訟法第四百四十七條第一項第一款前段，判決如主文。
中      華      民      國    九十二    年      一      月    二十三    日
                              最高法院刑事第三庭
                                  審判長法官  董  明  霈
                                        法官  林  茂  雄
                                        法官  王  居  財
                                        法官  張  祺  祥
                                        法官  郭  毓  洲
      右正本證明與原本無異
                                              書  記  官
中      華      民      國    九十二    年      一      月     十三     日


司法院資訊處製作；財團法人民間司法改革基金會備份。
